臺灣高等法院臺中分院刑事裁定        100年度聲再字第222號
再審聲請人
即受判決人  陳文彬
送達代收人  鄭志明律師
上列聲請人因妨害性自主案件，對於本院99年度上更(一)字第33號
，中華民國99年4月21日確定判決（起訴案號：臺灣臺中地方法
院檢察署95年度偵字第26473號，最高法院案號：100年度台上字
第4451號）聲請再審，本院裁定如下：
    主  文
再審聲請駁回。
    理  由
一、本件再審聲請人即受判決人陳文彬聲請再審意旨如附件。
二、按法院認為無再審理由者，應以裁定駁回之，刑事訴訟法第
    434條定有明文，次按有罪之判決確定後，有下列情形之一
    者，為受判決人之利益，得聲請再審︰(一)原判決所憑之證物
    已證明其為偽造或變造者。(二)原判決所憑之證言、鑑定或通
    譯已證明其為虛偽者。(三)受有罪判決之人，已證明其係被誣
    告者。(四)原判決所憑之通常法院或特別法院之裁判已經確定
    裁判變更者。(五)參與原判決或前審判決或判決前所行調查之
    法官，或參與偵查或起訴之檢察官，因該案件犯職務上之罪
    已經證明者，或因該案件違法失職已受懲戒處分，足以影響
    原判決者。(六)因發現確實之新證據，足認受有罪判決之人應
    受無罪、免訴、免刑或輕於原判決所認罪名之判決者，刑事
    訴訟法第420條第1項定有明文。又此條項第6款所謂「發現
    確實之新證據」，係指該證據於事實審法院判決前業已存在
    ，為法院、當事人所不知，不及調查斟酌，至其後始行發現
    ，且就證據本身形式觀察，固不以絕對不須經過調查程序為
    條件，但必須顯然可認為足以動搖原有罪之確定判決，而為
    受判決人無罪、免訴、免刑或輕於原判決所認罪名之判決者
    為限。亦即該「新證據」須可認為確實具有足以動搖原確定
    判決，而對受判決人為更有利判決之「確實性」外，尚須具
    備該證據係在事實審法院於判決前已存在，因未經發現，不
    及調查斟酌，或審判時未經注意，至其後始行發現之「嶄新
    性」特質，二者均屬不可或缺，倘若未具備上開「確實性」
    與「嶄新性」二種聲請再審新證據之特性，即不能據為聲請
    再審之原因（參考最高法院93年度台抗字第98號裁定意旨）
    。
三、經查本件再審聲請人因於95年9月11日下午6時許，對被害人
    Ａ女強制性交犯行，業經本院99年度上更(一)字第33號依據被
    害人Ａ女於偵查及法院證述、內政部警政署刑事警察局鑑驗
    書、證人即被告陳文彬女友羅志娟於偵查及法院證述、證人
    即Ａ女叔叔於法院證述等事證，認定再審聲請人強制性交犯
    行事證明確，而予科處罪刑，再審聲請人雖提起上訴，仍經
    最高法院以100年度台上字第4451號判決駁回其上訴，業經
    本院調閱確定案卷查核屬實，再審聲請人又以附件聲請狀載
    事由聲請再審。
四、經查：
  (一)本件再審聲請人聲請意旨稱依電子地圖及案外人羅志娟之00
    00000000號行動電話通聯紀錄顯示，羅志娟於95年9月11日
    上午11時起即有使用行動電話，直到該日下午18時，羅志娟
    使用行動電話基地台位置均在移動狀況中，有電子地圖為證
    ，足見被告與羅志娟並未與被害人Ａ女同睡至95年9月11日
    下午6時，則被害人Ａ女指述被告對伊強制性交應與事實不
    符云云，然查羅志娟並非本案被害人Ａ女，0000000000號行
    動電話通聯紀錄僅能證明該支電話通話時位於發話或收話所
    使用之基地台電波涵蓋範圍內，非謂使用者必係位於該基地
    台之特定地址，且經調閱本案確定案卷，該0000000000號行
    動電話之用戶係張弘民，並非羅志娟，且該支電話於案發日
    下午2時至6時間，通話使用之基地台係臺中市○○路○段66
    0號6樓、臺中市○○路○段351號10樓、臺中市○○路○段
    111號3樓，有通聯紀錄可證，上述基地台位置相近，況國內
    電信業者非僅一家（如中華電、台哥大、遠傳…），因各自
    架設基地台結果，是縱通話者身處同一地點未移動，其各通
    電話亦極可能使用不同電信業者提供之不同基地台，不能以
    基地台不同，即推論該通話者必在移動中，從而本案無法由
    電子地圖確認羅志娟於本案案發時未身處案發地點，況再審
    聲請人於本院99年度上訴字第2554號案件96年10月22日準備
    及96年11月29日審理時，已明確坦承於案發日有對Ａ女為性
    交，於本院99年度上更(一)字第33號案件審理時，亦僅否認有
    強迫情事，有確定案卷筆錄可證，是再審聲請人所提出電子
    地圖並不足為有利再審聲請人之認定。
  (二)再審聲請人所提出案外人林瑞豐之案發經過情形文書屬被告
    以外之人於審判外之陳述，並無證據能力，且該文書內容含
    糊不清，並未記載任何具體時間、地點，亦無法確定文書中
    記載之「沒有多久小Ｑ從房間走出來」究竟係指何時，毫無
    任何證據效力，至於開鎖收據固或能證明再審聲請人或林瑞
    豐有僱請鎖匠開鎖之事實，然依再審聲請人所述，該遭反鎖
    之房間並非本案案發房間，是再審聲請人有無僱請鎖匠開鎖
    ，與其有無強制性交犯行，並無必然關聯性，顯非有利於再
    審聲請人之確切事證。
  (三)再審聲請人稱羅志娟證稱Ａ女係於案發日即95年9月11日上
    午2時許離去，並未聽見任何被害人呼救之聲音，亦未看見
    被告性侵Ａ女等語，但Ａ女竟陳稱其於當天下午6時許遭上
    訴人強制性交；又證人陳世傑證述Ａ女於95年9月11日凌晨
    自友人住處慶生後共同回到大業路住處，沒多久Ａ女即行離
    去，沒看見Ａ女有何異狀，益見再審聲請人並未對Ａ女強制
    性交云云，然查羅志娟係再審聲請人女友，難免或有一時迴
    護之詞；且羅志娟證述並未聽見任何被害人呼救之聲音，亦
    未看見被告性侵Ａ女，又稱Ａ女係於案發日即95年9月11日
    上午2時許離去等語，俱不足為認定再審聲請人未性侵被害
    人Ａ女之事證，已經本院確定判決認定綦詳（詳本院確定判
    決書第10頁倒數第6行及第11頁第13行起），並非具嶄新性
    之證據；又經調閱本案確定案卷，羅志娟於偵訊結證案發當
    天再審聲請人確實有與伊及Ａ女三人同床就寢，案發時伊在
    浴室洗澡，從浴室出來時，伊見Ａ女坐在床邊哭泣，伊趨前
    安慰時，Ａ女表示：「不要碰我，我要回家」，堅持離開再
    審聲請人住處等語（見確定案卷偵查卷第11頁）。於本案一
    審又到庭結證案發前一日之晚間確與Ａ女、再審聲請人、再
    審聲請人之弟陳世傑等人，一起為綽號「小康」之友人慶生
    ，約凌晨12時許返回住處，將近凌晨，伊與再審聲請人及Ａ
    女一同就寢，嗣後曾先與再審聲請人發生一次性行為，再審
    聲請人並未射精，被害人Ａ女側躺在旁，並未起身或轉過身
    來，嗣後伊即起身到浴室淋浴，約3至5分鐘，待淋浴完畢走
    出浴室，即發現Ａ女坐在床邊哭泣不止，伊有與Ａ女談話，
    然而Ａ女表示不要碰她，她要走，離開時再審聲請人有追出
    去，伊曾問再審聲請人是什麼事情，但再審聲請人都不說話
    等語（見本案一審卷第40至48頁），核與被害人Ａ女之證述
    ：羅志娟洗澡出來後，伊只有哭未告知羅志娟發生何事等情
    吻合，並經再審聲請人自承在卷（見本案偵查卷第18頁正面
    ），是羅志娟就被害人被害情狀已指述甚明。至於證人陳世
    傑證述Ａ女於95年9月11日凌晨自友人住處慶生後共同回到
    大業路住處，沒多久Ａ女即行離去，未見Ａ女有何異狀云云
    ，然證人陳世傑所述不足為有利再審聲請人之事證，亦經本
    院確定案件審認明確（詳本案確定判決書第11頁倒數第6行
    起），並非具嶄新性之證據，證人陳世傑稱沒多久Ａ女即去
    離去云云，其所謂「沒多久」究竟確切時間為何，顯極不明
    確，Ａ女就其遭性侵害之事，亦無須告知或表現予屬異性之
    證人陳世傑知悉，是證人陳世傑上述陳述核非再審理由。
  (四)又被害人Ａ女身上無傷痕，已經本院確定判決認定難憑此認
    定被告未以其身體壓制Ａ女，而遂行強制性交（詳判決書第
    10頁倒數第2行及第11頁第5、6行），並非新證據。再審聲
    請人又稱屋內陳世傑、林瑞豐未聽聞Ａ女呼救，可見伊未性
    侵Ａ女云云，然本案案發時，陳世傑、林瑞豐並未在該案發
    房間內，本未必會有所聽聞；況陳世傑對於本案案發時，伊
    究竟係在客廳玩電腦或在另一房間內睡覺，亦不能確定，業
    經證人陳世傑於法院結證稱：「我沒有什麼印象」等語，亦
    有法院審理筆錄可按；遭性侵事並非光彩，是Ａ女未於羅志
    娟走出浴室後，立即告知此事，亦未悖事理常情，是再審聲
    請人所述均無從認係對伊有利之事證。
四、綜上，本件聲請再審人所舉再審之理由，核與上引法條所定
    不符，應認為無再審理由，爰依同法第434條第1項，裁定如
    主文。
中    華    民    國   100    年    10    月    17    日
            刑事第二庭    審判長法  官  邱  顯  祥
                                法  官  王  鏗  普
                                法  官  姚  勳  昌                          
以上正本證明與原本無異。     
如不服本裁定，得於收受送達後5日內向本院提出抗告書狀(須附
繕本)。
                                書記官  吳  宗  玲

中    華    民    國   100    年    10    月    17    日